【裁判字號】    97,交聲,103
【裁判日期】    970424
【裁判案由】    違反道路交通管理處罰條例聲明異議
【裁判全文】
臺灣桃園地方法院交通事件裁定         97年度交聲字第103號
原處分機關  交通部公路總局臺北區監理所
異  議  人  甲○○
即受處分人
上列異議人因違反道路交通管理處罰條例案件，不服原處分機關
交通部公路總局臺北區監理所中華民國97年1月2日北監自裁字裁
40-C00000000號裁決，向本院聲明異議，本院裁定如下：
    主  文
異議駁回。
    理  由
一、原處分意旨略以：異議人即受處分人甲○○，於民國96年11
    月10日15時00分駕駛5952－ED號自小客車，行經臺北縣淡水
    鎮○○街與中正路2 段路口處，因「闖紅燈（新民街往新市
    鎮方向直行）」，為臺北縣政府警察局淡水分局警備隊員警
    ，依道路交通管理處罰條例第53條第1 項「汽車駕駛人，行
    經有燈光號誌管制之交岔路口闖紅燈者」之規定，當場舉發
    並填掣北縣警交字第C00000000 號違規通知單，嗣異議人於
    應到案日期前提出申訴，經原處分機關函請舉發單位調查結
    果，仍認異議人確有上開違規行為，原處分機關於97年1月2
    日北監自裁字裁40-C00000000號違反道路交通管理事件裁決
    書，以相同事由，裁處異議人罰鍰新臺幣（下同）2,700 元
    ，並記違規點數3點。
二、異議意旨略以：（一）舉發員警謂伊駕駛5952-ED 車輛行經
    淡水鎮○○街與中正路2 段路口時，號誌已轉換為紅燈，伊
    卻由新民街往新市鎮方向闖越直行，當時員警行經該路口見
    狀攔查。然查伊被攔查地點係在登輝大道上，核與違規地點
    新民街與中正路2 段路口不符。（二）伊車進入號誌前仍為
    綠燈，由於慢速，因此在進入號誌後瞬間變換為黃紅燈，致
    該員警誤認伊闖紅燈從後攔車，且扣住行駕照並堅持開罰不
    無可能，該員警顯執法未當。（三）伊之車輛全程載有乙○
    ○先生，始終未見警車、員警，何有當時行經該路口攔查，
    顯係員警說謊，且有乙○○出具證明伊未闖紅燈云云。
三、經查：
（一）異議人雖辯稱伊進入號誌前仍為綠燈，由於慢速，因此在
      進入號誌後瞬間變換為黃紅燈，致員警誤認伊闖紅燈及攔
      停位云云。惟證人即舉發員警陳啟川於本院調查時到庭證
      述：當天伊和另一個同事執行巡邏勤務，由伊駕駛警車，
      從中正路2 段往新民街方向行駛，行經新民街要左轉遇到
      紅燈，伊把車停下來等紅燈，後來伊方向之燈號變綠燈後
      ，伊要繼續行駛時，看到異議人從新民街之方向直行，伊
      就鳴笛攔檢並在庭呈之照片上有警車的位置處（即登輝大
      道上）攔停異議人，伊告訴異議人他闖紅燈，異議人說那
      個路口哪裡有紅燈，伊請異議人回頭看之後，異議人確認
      那裡有紅燈以後，就問伊說可不可以開便宜一點的，伊說
      不行，只能以違規事實舉發，伊請異議人出示證件開完舉
      發單後就請異議人簽收；又伊在該路口等紅燈變為綠燈後
      約3 、5 秒後才看到異議人駕車經過，伊確認當時伊之方
      向之號誌係綠燈才行駛且從伊停車之位置可以見到新民街
      之號誌等語明確，並有當庭繪製之該路口現場圖、現場照
      片為憑，而證人就取締之經過證述綦詳，且其係執行交通
      勤務之員警，之前與異議人素不相識，並無仇怨，僅因服
      勤交通巡邏勤務，而偶然舉發本件違規而已，自無憑空捏
      造違規事實，藉此誣攀異議人之必要，足認證人陳啟川前
      開所述屬實，應可採信。且新民街與中正路2 段之路口為
      一Ｔ字路口，證人即舉發員警陳啟川當時駕駛警車於中正
      路2 段遇紅燈停車，中正路2 段之紅燈轉為綠燈後，新民
      街上之號誌應為紅燈，而異議人卻駕車從新民街方向前行
      通過該號誌為紅燈之路口，是異議人確有闖紅燈之違規行
      為無誤，異議人所辯應無足採。
（二）至於異議人當日搭載之證人即其友人乙○○於本院調查時
      證稱：伊沒有看清楚該路口號誌之燈號係紅燈或綠燈等語
      ，並無法為有利於異議人之依據，尚難遽認異議人無闖紅
      燈之違規情事。
（三）另異議人聲請傳喚證人高素蘭，係要證明於97年3 月7 日
      高素蘭曾駕車帶同異議人及證人乙○○至本院開庭，於車
      上證人乙○○曾說有親眼看到異議人並未闖紅燈，與證人
      乙○○於本院調查時所述不符等語，然查，異議人聲請傳
      喚之證人高素蘭，並未目擊當日違規之情形，縱其曾聽聞
      證人乙○○陳述有親眼看到異議人並未闖紅燈等語，亦僅
      屬傳聞證據，本不得作為證據，再者，證人乙○○既於本
      院具結而為證述，已足以擔保其證詞之可信性，是認異議
      人上開聲請並無必要，附此敘明。
（四）綜上，本件事證明確，異議人之違規行為堪以認定。
四、按汽車駕駛人，行經有燈光號誌管制之交岔路口闖紅燈者，
    處1,800元以上5,400元以下罰鍰；汽車駕駛人有第53條情形
    者，記違規點數3點，道路交通管理處罰條例第53條第1項、
    第63條第1項第3款定有明文。經查，異議人確有上開闖紅燈
    之違規事實，已如前述，原處分機關因依上開規定，並參酌
    「違反道路交通管理事件統一裁罰標準表」，裁處異議人罰
    鍰2,700元，並記違規點數3點，經核即無不合。異議人以其
    並未闖紅燈為由，向本院聲明異議，為無理由，應予駁回，
    爰裁定如主文。
五、據上論斷，應依道路交通案件處理辦法第19條，裁定如主文
    。
中    華    民    國     97    年    4    月    24    日
                        交通法庭  法  官  羅國鴻
以上正本證明與原本無異。
如不服本裁定，應於裁定送達後5 日內向本院提出抗告狀。
                                  書記官  戴育萍
中    華    民    國    97    年    4     月    29    日


司法院資訊處製作；財團法人民間司法改革基金會備份。
